# 原始财务报表与申报财务报表差异表期初数信息如何披露？

提问人：jiuzhouhaotian 时间：2010-10-24 17:33:07
各位老师： 请教原始财务报表与申报财务报表差异表不反映第一年期初数，那么能否说这个期初数可以调整？ 比如说： 2010 年是上市报告期的第一年，发现存在会计差错，就进行了会计调整，报表调整了期初数。这个表， 2011 年初所得税汇算清缴时税务部门能接受吗？

回答人：chenyiwei
如果确实存在重大前期会计差错的，则应当根据 28 号准则的要求进行更正，不能以所得税汇算清缴时税务部门可能不接受为由而不进行更正。如果差错更正的前期追溯重述导致以前年度纳税申报表也同样被发现存在错误的，应根据税法规定重新更正以前年度的纳税申报（当然实务中可能比较繁琐，需要与主管税务机关沟通）。 会计准则里的“不切实可行”概念，是指“确定前期差错影响数不切实可行”，并不是这种做法可能不被税务机关接受等会计准则以外的非技术性原因。

回答人：chenyiwei
实务中，上市公司的重大前期差错更正的确可能导致较大的法律诉讼风险，在国外这种情况更加普遍，在国内随着虚假陈述民事赔偿、会计师事务所侵权赔偿等司法解释出台，也在日益增加。这种情况很容易和虚假陈述相关连，并且审计机构必须举证说明自己在执业中遵循了审计准则等执业规则。 但是会计准则中所说的“不切实可行”完全是从技术角度定义的，不是指非技术性的原因。